【裁判字號】    89,訴,646
【裁判日期】    890913
【裁判案由】    給付價金
【裁判全文】
臺灣屏東地方法院民事判決  八十九年度訴字第六四六號
    原      告  甲○○
    訴訟代理人  丙○○律師
    被      告  乙○○  住屏東.
右當事人間請求給付價金事件，本院判決如左：
    主    文
被告應給付原告新台幣陸拾萬元，及自民國八十三年一月十一日起至清償日止，按週
年利率百分之五計算利息。
訴訟費用由被告負擔。
本判決於原告以新台幣貳拾萬元供擔保後，得假執行。
    事    實
甲、原告方面：
一、聲明：求為判決除假執行擔保金額外，如主文所示。
二、陳述：
    被告於八十二年十月十一日與訴外人即其弟李明家在訴外人林昭清之協調下，由
    被告及李明家各給付原告新台幣（下同）一百萬元，購買原告繼承母親李陳來業
    坐落屏東縣里港鄉○○段一○○─一地號土地之應有部分，被告並已給付四十萬
    元，至尚欠之六十萬元則約定於八十三年一月十日給付，並簽發面額六十萬元之
    本票交予原告，惟被告迄今仍未履行，為此提起本訴訟，請求被告給付價金及法
    定利息。
三、證據：提出承諾書及本票各一件為證。
乙、被告方面：
一、聲明：同意給付六十萬元。
二、陳述：
 (一) 同意給付原告六十萬元，但利息部分無力負擔。
 (二) 請求將土地歸還原告。
    理    由
一、本件原告主張被告於八十二年十月十一日與訴外人即其弟李明家在訴外人林昭清
    之協調下，約定由被告及李明家各給付原告一百萬元，購買原告繼承母親李陳來
    業坐落屏東縣里港鄉○○段一○○─一地號土地之應有部分，被告並給付四十萬
    元，至尚欠之六十萬元則定於八十三年一月十日給付，並簽發同額之本票交予原
    告，惟被告迄未履行之事實，業據其提出與所述相符之承諾書及本票等件為證，
    復為被告所同陳，自堪信為實在。
二、按遲延之債務，以支付金錢為標的者，債權人得請求依法定利率計算之遲延利息
    ，民法第二百三十三條第一項前段定有明文。本件既屬金錢債權，且兩造間無免
    除利息之特約，是不問其債務是否原應支付利息，原告均得請求依法定利率計算
    之遲延利息，其此部分之請求，於法並無不合，被告尚難僅以其無力負擔云云，
    遽免其義務。次按契約當事人一經意思表示合致，其契約即屬合法成立，雙方即
    應受其拘束，除兩造同意或有法定原因之發生外，自不許一造任意反悔，被告以
    土地交還原告之提議，既非本院得予審究，復經原告拒絕，自無足採。從而，原
    告請求被告應給付如主文第一項所示之價金及利息，洵屬有據，所訴應予准許。
三、假執行之宣告：
    原告陳明願供擔保，聲請為假執行之宣告，經核亦無不合，爰酌定相當之擔保金
    額，併准許之。
據上論結，本件原告之訴為有理由，依民事訴訟法第七十八條、第三百九十條第二項
，判決如主文。
中      華      民      國    八十九    年      九      月      十三    日
                                    臺灣屏東地方法院民事第二庭
~B審判長法官  洪有川
~B法      官  黃義成
~B法      官  王幸華
右為正本係照原本作成。
如不服本判決，應於收受送達後二十日內向本院提出上訴書狀。
~B法院書記官  江永年
中      華      民      國    八十九    年      九      月      十三    日


司法院資訊處製作；財團法人民間司法改革基金會備份。
